臺灣高雄地方法院民事判決　　　　　　 94年度簡上字第213號
上　訴　人　乙○○
被上訴人　　甲○○
　　　　　　　　　　　號
當事人間請求損害賠償事件，上訴人對於民國94年10月31日本院
94年度雄簡字第4349號第一審判決提起上訴，本院民國94年12月
19日言詞辯論終結，判決如下：
    主  文
上訴駁回。
第二審訴訟費用由上訴人負擔。
    事實及理由
一、上訴人主張：兩造因為處理小狗問題，發生爭執，被上訴人
    竟於民國92年6 月21日中午11時許，在其現居高雄市○○區
    ○○街1 巷24號（下稱系爭處所），持掃帚及木板毆打上訴
    人上肢，致上訴人受有兩上肢多處擦傷併瘀青之傷害。而被
    上訴人所涉傷害行為，並經鈞院刑事庭判處拘役10日，如易
    科罰金以新台幣（下同）300 元折算1 日確定，上訴人身心
    因而痛苦不堪等情。爰依民法第195 條第1 項侵權行為損害
    賠償請求權請求被上訴人賠償精神損害，並聲明：被上訴人
    應給付上訴人101819元。經原審調查審認後，認上訴人請求
    非財產上損害賠償6000元，為有理由，應予准許，並依職權
    就上訴人勝訴部分宣告假執行；至逾此部分之請求為無理由
    ，應予駁回。茲上訴人不服原審判決敗訴部分，提起本件上
    訴，除援用原審主張及陳述外，於本院補稱：伊因被上訴虐
    待小狗，經勸說無效，才會將被上訴人飼養的小狗放掉，原
    審判決被上訴人賠償之金額過低，不足以補償上訴人精神所
    受之損害等語。爰於本院聲明：（一）原判決不利上訴人部
    分廢棄；（二）上開廢棄部分，被上訴人應給付上訴人
    95819 元。
二、被上訴人則以：不爭執因毆打上訴人受傷，致遭本院判決拘
    役10日，如易科罰金，以300 元折算1 日確定之事實。惟上
    訴人僅受有擦傷，請求金額過高等語置辯。爰聲明：求為判
    決駁回上訴人之訴。嗣經原審判決上訴人部分勝訴後，上訴
    人就敗訴部分提起上訴，於本院補稱：因上訴人偷放伊飼養
    的小狗，兩造才發生爭執，上訴人主張上訴理由，均屬無據
    ，應予駁回等語，資為抗辯。爰於本院聲明：上訴駁回。
三、兩造不爭執事項
（一）被上訴人傷害上訴人，致上訴人兩上肢多處擦傷併瘀青，
      被上訴人因傷害罪，經本院刑事庭以93年度簡字第1593號
      判決拘役10日，如易科罰金，以300 元折算1 日確定，並
      執行完畢。
（二）上訴人學歷為國中肄業，目前是家庭主婦，尚無小孩，名
      下有1棟房屋，飼養1隻狗及2 隻。
（三）被上訴人學歷高雄工專畢業，現從事業務員工作，目前有
      2 名小孩，分別為國民小學四年級及幼稚園大班，名下有
      2棟房屋。
四、兩造於本院審理中協商爭點為：上訴人請求被上訴人再給付
    95819 元之非財產上損害，有無理由？茲敘述如下：
（一）按不法侵害他人之身體、健康、名譽、自由、信用、隱私
      、貞操，或不法侵害其他人格法益而情節重大者，被害人
      雖非財產上之損害，亦得請求賠償相當之金額，民法第19
      5 條第1 項前段，揭有明文。本件被上訴人既不爭執毆打
　　　上訴人成傷，因而遭本法院判處拘役10日確定之事實，則
　　　上訴人依侵權行為損害賠償法律關係，請求被上訴人賠償
  　　身體所受侵害之非財產上損害，即堪採信。
（二）爰審酌上訴人係民國49年4 月1 日出生，於事故發生時，
      為43餘歲之青年人，被上訴人為49年9 月15日出生，於事
      故發生時，亦屬43餘歲之青年人，年齡及工作力相仿。上
      訴人為國中肄業，目前是家庭主婦，尚無小孩，名下有1
      棟房屋，飼養1 隻狗及2 隻；被上訴人學歷為高雄工專
　　　畢業，現從事業務員工作，目前有2 名小孩，分別為國民
  　　小學四年級及幼稚園大班，名下有2 棟房屋，其93年薪資
      所得為728466元等情，業據兩造於本院審理中陳述綦詳，
      復有兩造之稅務電子閘門財產所得調件明細表附於原審卷
      可稽，堪可認定。顯見被上訴人學歷、資產、所得等均優
      於上訴人，至兩造社會身分地位，則大致相當。此外，參
      以被上訴人因飼養小狗細故，與上訴人發生爭執，竟持掃
　    帚及木板毆打上訴人，致上訴人受有兩上肢多處擦傷併瘀
      青之傷害等一切情狀，本院認上訴人請求被上訴人賠償非
      財產上損害6000元應屬適當。
五、綜上所述，上訴人依民法第195 條第1 項前段侵權行為法律
    關係，於原審起訴請求被上訴人賠償上訴人6000元，為有理
    由，應予准許。至逾上開部分之請求，為無理由，不應准許
    。原審就上開應准許部分，說明其得心證理由，因而為上訴
    人勝訴之判決，併依職權為假執行之宣告；就上開不應准許
    部分，亦敘明其理由，為上訴人敗訴之諭知，洵屬有據，應
    予維持。上訴意旨任意指摘原判決諭知其敗訴部分不當，求
    予廢棄改判，為無理由，應予駁回。
六、本件判決結果，已臻明確，兩造其餘攻擊防禦方法，及舉證
    資料，核與判決結果不生影響，爰不逐一論駁，併此敘明。
七、據上論結，本件上訴為無理由，依民事訴訟法第436 條之1
    第3 項、第449 條第1 項、第78條，判決如主文。
中　　華　　民　　國　　94　　年　　12　　月　　30　　日
                      民事第二庭審判長法　官　李昭彥
                                      法　官　黃呈熹
                                      法　官　鄭詠仁
正本係照原本作成。
本判決不得上訴。
中　　華　　民　　國　　94　　年　　12　　月　　30　　日
                                     書記官　余幼芳
